# 融资租赁资产

提问人：goonling 时间：2011-03-08 11:33:09
按照租赁期 13 年)最低租赁资产付款额折现作为资产原值,按 20 年进行摊销,请问这样是否不当?谢谢!

回答人：chenyiwei
需要了解：该项融资租赁安排中是否规定了租赁期满时的续租选择权或名义价格留购选择权，从而在租赁期开始日可以合理预计本会计主体从该标的资产中获取经济利益的年限为 20 年。